Inventaris van het archief van de Hoofdadministratie van het Kroondomein, (1822) 1823-1972 (1974)
Nationaal Archief, Den Haag
- Stukken betreffende afzonderlijke onderwerpen, B
  - Domeinbeheer, B.2
    - Handelingen met betrekking tot de zakelijke rechten van eigendom en gebruik, B.2.5
      - Handelingen betreffende de blote eigendom, B.2.5.1
        - Tijdvak vanaf 1830, B.2.5.1.2
          - Rentambt Werkendam - Tholen - Roosendaal - Oosterhout - Dordrecht, B.2.5.1.2.6
            - Verwerving en vervreemding van eigendom, B.2.5.1.2.6.1
              - Stukken betreffende de verkoop van Kroondomeingoederen krachtens goedkeuringswetten, alsmede de belegging van de hiervoor ontvangen gelden., 1938 - 1973; 4231-4253; 1 pak en 22 omslagen
                - Verkoop aan de gemeente Heusden van de percelen kadastraal bekend gemeente Heusden, sectie A nrs. 567a, 1714, 1715, 1849, 1850, 1861 en 1866, alle geheel, en 1848 en 1852, beide gedeeltelijk, en gemeente Herpt, sectie B nr. 1095, als bedoeld in artikel 1i van de wet van 19 februari 1969 (Stb. 106) en bekend onder beleggingsnr. 4736, 1950 - 1969, 4232; pak
                - Verkoop aan de provincie Noord-Brabant van de percelen kadastraal bekend gemeente Heusden, sectie A nr. 1852 en 1863, beide gedeeltelijk, als bedoeld in artikel 1t van de wet van 19 februari 1969 (Stb. 106) en bekend onder beleggingsnr. 4721, 1951 - 1969, 4233
                - Onttrekking aan het Kroondomein en de toevoeging aan het Staatsdomein (Verkeer en Waterstaat) van de percelen kadastraal bekend gemeente Werkendam, sectie N nrs. 911 en 1255, en daartegenover de onttrekking aan het Staatsdomein en de toevoeging aan het Kroondomein van de percelen kadastraal bekend gemeente Werkendam, sectie K nrs. 726, 729, 730, 731, 732, 879, 880, 938, 963, 981, 982, 1011, 1013, 1014, 1016 en 1017, sectie L nrs. 578, 621, 625, 628, 671, 672, 675, 676, 685 en 686, sectie M nr. 848, en sectie N nrs. 1121, 1224, 1264, 1269, 1302, 1340, 1354, 1355, 1360, 1369, 1370, 1371, 1372 1373, 1398, 1406, 1409 en 1410, en gemeente Made en Drimmelen, sectie L nr. 728, alle geheel en gemeente Werkendam, sectie K nrs. 912, 914, 915, 916, 931, 932, 933, 934, 935 en 1022, en sectie N nr. 1411, alle gedeeltelijk, als bedoeld in artikel 3d van de wet van 19 februari 1969 (Stb. 106) en bekend onder beleggingsnr. 4722, 1952 - 1969, 4234
                - Verkoop aan de gemeente St. Maartensdijk van het perceel kadastraal bekend gemeente St. Maartensdijk, sectie E nr. 2338, als bedoeld in artikel 1c van de wet van 26 maart 1965 (Stb. 155) en bekend onder beleggingsnr. 4609, 1954 - 1965, 4235
                - Verkoop aan mevrouw A. Jiskoot-Pierson, te Baarn van de percelen kadastraal bekend gemeente Dussen, sectie B nrs. 194, 379, 380, 382, 383, 384, 385 en 535, als bedoeld in artikel 1i van de wet van 26 maart 1965 (Stb. 155) en bekend onder beleggingsnr. 4616, 1955 - 1965, 4236
                - Verkoop aan de gemeente Geertruidenberg van de percelen kadastraal bekend gemeente Geertruidenberg, sectie A nrs. 1163 en 1387, als bedoeld in artikel 2q de wet van 1 november 1972 (Stb. 657) en bekend onder beleggingsnr. 4834, 1955 - 1974, 4237
                - Verkoop aan de gemeente St. Maartensdijk van het perceel kadastraal bekend gemeente St. Maartensdijk, sectie E nr. 1457, alsmede een ten zuiden daarvan gelegen gedeelte van het perceel kadastraal bekend gemeente St. Maartensdijk, sectie E nr. 1458, als bedoeld in artikel 1c van de wet van 10 november 1960 (Stb. 472) en bekend onder beleggingsnr. 4485, 1956 - 1962, 4238
                - Verkoop aan de gemeente Geertruidenberg van de percelen kadastraal bekend gemeente Geertruidenberg, sectie A nrs. 776, 777, 855, 856 en 1363, als bedoeld in artikel 1f van de wet van 26 maart 1965 (Stb. 155) en bekend onder beleggingsnr. 4618, 1956 - 1965, 4239
                - Verkoop aan de gemeente Dinteloord en Prinsenland van de percelen kadastraal bekend gemeente Dinteloord, sectie F nr. 2470 en sectie G nr. 1061, als bedoeld in artikel 1g van de wet van 26 maart 1965 (Stb. 155) en bekend onder beleggingsnr. 4605, 1958 - 1965, 4240
                - Onttrekking aan het Kroondomein en de toevoeging aan het Staatsdomein (Verkeer en Waterstaat) van de percelen kadastraal bekend gemeente Werkendam, sectie N nr. 1256 en 1261, als bedoeld in artikel 3b van de wet van 19 februari 1969 (Stb. 106) en bekend onder beleggingsnr. 4753, 1958 - 1969, 4241
                - Verkoop aan de gemeente Made en Drimmelen van de percelen kadastraal bekend gemeente Made en Drimmelen, sectie F nrs. 618, 649, 750 en 796, en sectie I nr. 1845, alle geheel, en sectie F nrs. 331, 413, 799 en 865, alle gedeeltelijk, als bedoeld in artikel 1r van de wet van 19 februari 1969 (Stb. 106) en bekend onder beleggingsnr. 4716, 1960 - 1971, 4242
                - Verkoop aan de gemeente Made en Drimmelen van de percelen kadastraal bekend gemeente Made en Drimmelen, sectie I nrs. 539 en 1936, als bedoeld in artikel 2j de wet van 1 november 1972 (Stb. 657) en bekend onder beleggingsnr. 4836, 1961 - 1973, 4243
                - Verkoop aan de gemeente Dinteloord en Prinsenland van het perceel kadastraal bekend gemeente Dinteloord, sectie F nr. 2471, als bedoeld in artikel 1l van de wet van 26 maart 1965 (Stb. 155) en bekend onder beleggingsnr. 4604, 1962 - 1965, 4244
                - Verkoop aan de gemeente St. Maartensdijk van het perceel kadastraal bekend gemeente St. Maartensdijk, sectie E nr. 2508, als bedoeld in artikel 1a van de wet van 19 februari 1969 (Stb. 106) en bekend onder beleggingsnr. 4715, 1962 - 1972, 4245
                - Verkoop aan de gemeente Leerdam van de percelen kadastraal bekend gemeente Leerdam, sectie C nrs. 1557, 1558 en 1559, als bedoeld in artikel 2b de wet van 1 november 1972 (Stb. 657) en bekend onder beleggingsnr. 4837, 1962 - 1973, 4246
                - Verkoop aan de NV Provinciale Noordbrabantsche Electriciteits Maatschappij, te 's-Hertogenbosch van de percelen kadastraal bekend gemeente Geertruidenberg, sectie A nrs. 491, 492, 507 t/m 512, 984, 1057 t/m 1061, en gemeente Made en Drimmelen, sectie F nr. 666, als bedoeld in artikel 1m van de wet van 19 februari 1969 (Stb. 106) en bekend onder beleggingsnr. 4732, 1963 - 1974, 4247
                - Verkoop aan de provincie Noord-Brabant van de percelen kadastraal bekend gemeente Schaijk, sectie E nrs. 1228 en 1229, als bedoeld in artikel 2d de wet van 1 november 1972 (Stb. 657) en bekend onder beleggingsnr. 4848, 1964 - 1973, 4248
                - Verkoop aan de gemeente Culemborg van de percelen kadastraal bekend gemeente Culemborg, sectie D nrs. 20, 21, 32 en 374, als bedoeld in artikel 2c de wet van 1 november 1972 (Stb. 657) en bekend onder beleggingsnr. 4838, 1964 - 1974, 4249
                - Verkoop aan de NV Provinciale Noordbrabantsche Electriciteits Maatschappij te 's-Hertogenbosch van de percelen kadastraal bekend gemeente Made en Drimmelen, sectie F nrs. 61, 71, 73, 81, 95, 96, 98 en 784, en gemeente Geertruidenberg, sectie A nrs. 156, 587, 588, 1105 en 1106, als bedoeld in artikel 1l van de wet van 19 februari 1969 (Stb. 106) en bekend onder beleggingsnr. 4731, 1965 - 1970, 4250
                - Verkoop aan de gemeente Beesd van het perceel kadastraal bekend gemeente Beesd, sectie G nr. 1421, als bedoeld in artikel 2a de wet van 1 november 1972 (Stb. 657) en bekend onder beleggingsnr. 4847, 1965 - 1973, 4251
                - Verkoop aan de gemeente Raamsdonk van de percelen kadastraal bekend gemeente Raamsdonk, sectie K nr. 23 en 28, als bedoeld in artikel 2n de wet van 1 november 1972 (Stb. 657) en bekend onder beleggingsnr. 4833, 1969 - 1973, 4252
                - Verkoop aan de NV Provinciale Noordbrabantsche Electriciteits Maatschappij te 's-Hertogenbosch van het perceel kadastraal bekend gemeente Made en Drimmelen, sectie F nr. 886, als bedoeld in artikel 2s de wet van 1 november 1972 (Stb. 657) en bekend onder beleggingsnr. 4854, 1969 - 1973, 4253
              - Stukken betreffende de overdracht van een aan Rijkswaterstaat behorend perceeltje dijk met binnenberm gemeente Made en Drimmelen, sectie I nrs. 1360 ged. en 1761 ged., goedgekeurd bij missive van de minister van Financiën d.d. 29 april 1960 nr. 89., 1958 - 1961; 4254; omslag
              - Stukken betreffende de behandeling van de brief van notaris W. Groen te 's-Gravenhage waarin de Malthapolder te koop wordt aangeboden aan het Kroondomein., 1964 - 1965; 4255; omslag
                De eigenaren van de polder gaan niet in op het door het Kroondomein uitgebrachte bod en verkopen de polder aan een andere partij.
              - Stukken betreffende het verlenen van medewerking in de vorm van grondoverdracht, aan de restauratie van de voormalige vestingwerken van Heusden, alsmede betreffende verhuur/verkoop van gronden aan de gemeente Heusden na afloop van voornoemde herstelwerkzaamheden., 1964 - 1972; 4256; pak
                Afd. Oosterhout. Bevat kaarten. Zie voor de akten van verhuur inv.nr. 5644.
              - Kaart in de schaal 1:10.000, opgemaakt door de Rijkswaterstaat, aangevende de terreinen in de kadastrale gemeenten Werkendam, secties N, M, L, K en Made en Drimmelen, sectie L, die in beheer, genot en onderhoud aan het Kroondomein zullen worden overgedragen., 1966; 4257; stuk
                Afd. Werkendam en Oosterhout. Bijlage bij 18/354 - '66 (akte 16-6-'67, inv. dom. nr. 784).
              - Notariële akte waarbij de administrateur aankoopt en in eigendom overneemt van meester D. Naaijen te Hellevoetsluis de met erfdienstbaarheden belaste hofstede Antonia Hoeve in de Koningsoordpolder, gemeente Dinteloord sectie I, nrs. 82 - 85, 89, 92, 93, 96 - 102, 277, 301, 302, 308, en 337, groot 41.5.98 ha, alsmede de arbeiderswoning, bekend als voren, nr. 278, groot 6.40 aren, 29 mei 1967, authentiek afschrift met bijlage., 4258; omslag
                Belegnr. OA 4668.
              - Stukken betreffende de aankoop door het Kroondomein van de Antoniahoeve te Dinteloord in de Koningsoordpolder, alsmede de naamswijziging van voornoemde hoeve in Willem-Alexander Hoeve., 1967 - 1968; 4259; omslag
              - Stukken betreffende de voorbereiding van een eventuele verkoop aan de gemeente Geertruidenberg van het perceel grond, gemeente Geertruidenberg, sectie A nrs. 1442 en 1443., 1972; 4260; omslag
            - Ruilverkaveling, B.2.5.1.2.6.2
              - Stukken betreffende de voorbereiding en/of totstandkoming van diverse ruilverkavelingen., 1926 - 1974; 4261-4272; 2 pakken en 10 omslagen
                - "Raamsdonk", onder de gemeenten Raamsdonk, Waspik en Geertruidenberg, met retro-acta, 1926, 1949 - 1967, 4261
                - Herverkaveling Tholen, 1954 - 1966, 4262
                pak
                - "Amerkant", onder de gemeenten Terheijden, Zevenbergen, Geertruidenberg, Hoge en Lage Zwaluwe en Made en Drimmelen, 1955, 1961 - 1972, 4263
                - "Heusden-Vlijmen", onder de gemeenten Waalwijk, Eethen, Heusden, Engelen, 's-Hertogenbosch, Vlijmen, Drunen, Helvoirt, Vught en Loon op Zand, 1959 - 1972, 4264
                - "De Noordwaard", onder de gemeenten Dussen, Made en Drimmelen en Werkendam, algemene stukken.1964 - 1974, 4265
                - Ingekomen notulen en agenda's van de vergaderingen van de plaatselijke commissie voor de ruilverkaveling "De Noordwaard", waarvan de rentmeester voorzitter is. 1965 - 1973, 4266-4269
                - 1965 - 1967, 4266
                - 1968 - 1969, 4267; pak
                - 1970 - 1971, 4268
                - 1972 - 1973, 4269
                - "Bommelerwaard-West", onder de gemeenten Ammerzoden, Brakel, Kerkwijk en Zaltbommel, 1965 - 1969, 4270
                - "Altena-West", onder de gemeenten Almkerk, Dussen, Made en Drimmelen en Werkendam, 1966 - 1973, 4271
                - "Zuiderafwateringskanaal-Beneden Donge", onder de gemeenten Dongen, 's-Gravenmoer, Loon op Zand, Oosterhout, Raamsdonk, Sprang-Capelle, Tilburg, Waalwijk en Waspik, 1970, 4272
            - Rentambt Werkendam, B.2.5.1.2.6.3
              En rentambt Werkendam - Dordrecht - Oosterhout.
              - Verwerving en vervreemding van eigendom, B.2.5.1.2.6.3.1
                - Stukken betreffende de behandeling van het verzoek van de gemeente Heusden om een gedeelte van het Burchtplein, gemeente Heusden sectie A nrs. 811 ged. en 1117 te verkrijgen ten behoeve van woningbouw., 1889 - 1941; 4273; omslag
                - Stukken betreffende de aankoop van het noordwestelijk deel van de polder Hardenhoek, in eigendom behorend aan mevr. Van Oudheusden., 1898 - 1900; 4274; omslag
                - Stukken betreffende de aankoop van de polder Schrams Hardenhoek onder Werkendam., 1902 - 1919; 4275; pak
                - Stukken betreffende de onteigening van gronden onder gemeente Dubbeldam ten behoeve van de Vereniging de Biesbosch in verband met de indijking van gronden gelegen in de Zuid-Hollandse Biesbosch, ten zuiden van de Kop van 't Land, ingevolge het KB van 4 november 1925 nr. 50 en bij vonnis van de arrondissementsrechtbank te Dordrecht van 29 september 1926, bekend onder beleggingsnr. 103., 1926 - 1933; 4276; omslag
                Afd. Dordrecht. Zie ook inv.nr. 4376-4378.
                - Stukken betreffende de aankoop van gronden en erfdienstbaarheden., 1936 - 1940; 4277-4278; 3 omslagen
                - Perceel dam tussen Jannezand en Boerenverdriet kadastraal bekend gemeente Dussen sectie C, nr. 289, 1936 - 1938, 4277
                - Gronden te Pierpont onder de gemeenten Made en Geertruidenberg, 1937, 4278
                - Stukken betreffende de overdracht aan het departement aan Waterstaat van Kroondomeingrond onder Made, Drimmelen en Geertruidenberg, goedgekeurd bij missive van de wnd. secretaris-generaal van het ministerie van Financiën d.d. 3 februari 1942 afd. Domeinen nr. 145., 1941 - 1949; 4279; omslag
                - Stukken betreffende de verkoop aan de gemeente Heusden van Kroondomeingronden onder Heusden (het zgn. Burchtplein) sectie A nrs. 1542 t/m 1546, 1562, 1117, 1551 en 1118 ten behoeve van de bouw van woningen, ingevolge art. 13 van het K.B. van 7 mei 1945 nr. F 67., 1942 - 1949; 4280; omslag
                - Stukken betreffende de ruiling, onteigening en verkoop van tot het Kroondomein behorende gronden, gerangschikt volgens beleggingsnummer., 1943 - 1954; 4281-4285; 5 omslagen
                - Verkoop van enige particuliere domein- en Kroondomeinpercelen, als bedoeld in de wet van 1 april 1949 (Stb. J 154) t.w.: de verkoop aan de Provinciale Noordbrabantsche Electriciteits Maatschappij te 's-Hertogenbosch van de percelen kadastraal bekend gemeente Geertruidenberg, sectie A nrs. 17, 18, 19 20, 21, 22, 24, 27, 86, 533, 536, 537, 538, 540, 541, 542, 543, 1014, alsmede van gedeelten van de nummers 545 en 894 van die gemeente en sectie, welke percelen en perceelsgedeelten behoren tot de gronden van het Kroondomein, bekend onder beleggingsnr. 132, 1943 - 1949, 4281
                - Ruiling tussen het Kroondomein en het Staatsdomein, van enige percelen grond onder de gemeente Oosterhout als bedoeld in de wet van 15 juli 1948 (Stb. I 305) t.w.: de onttrekking aan het Kroondomein en de toevoeging aan het Staatsdomein van de percelen kadastraal bekend gemeente Oosterhout, sectie D nrs. 332, 333 en 334, gelegen in de Willemspolder, alsmede de onttrekking aan het Staatsdomein van de percelen kadastraal bekend in dezelfde gemeente, onder sectie E nrs. 500 en 515, bekend onder beleggingsnr. 133, 1940 - 1948, 4282
                - Onttrekking aan het Kroondomein en toevoeging aan het Staatsdomein van gedeelten van de percelen kadastraal bekend gemeente Werkendam, sectie M nrs. 735, 529, 528, 523 en 521, en van gedeelten van de percelen kadastraal bekend gemeente Made, sectie F nrs. 312, 320, 321, 617, 369, 370 en 371, alsmede de onttrekking aan het Staatsdomein en de toevoeging aan het Kroondomein van het perceel kadastraal bekend gemeente Werkendam, sectie M nr. 701 en van de gedeelten van de percelen kadastraal bekend gemeente Werkendam, sectie M nrs. 755, 712, 711, 709 en 708, ingevolge de wet van 12 oktober 1950 (Stb. K435) en bekend onder beleggingsnr. 140, 1948 - 1952, 4283
                - Verkoop aan de NV Provinciale Noordbrabantsche Electriciteits Maatschappij te 's-Hertogenbosch van de percelen gemeente Geertruidenberg, sectie A nrs. 1114 en 1136 en de percelen gemeente Made en Drimmelen, sectie F nrs. 787 en 788, als bedoeld in artikel 1b van de wet van 4 mei 1954 (Stb. 207) en bekend onder beleggingsnr. 143, 1948 - 1954, 4284
                - Verkoop aan de gemeente Geertruidenberg van enige percelen bouw- en weiland, griend en water, kadastraal bekend gemeente Geertruidenberg, sectie A nrs. 75, 78, 109 - 117, 647, 1048, 1110, 1118, 1122, 1123, 1138 en 1144, als bedoeld in artikel 1c van de wet van 4 mei 1954 (Stb. 207) en bekend onder beleggingsnr. 144, 1949 - 1954, 4285
                - Stukken betreffende de overdracht aan het Staatsdomein van Kroondomeingrond ten behoeve van de bouw van een nieuwe Spieringsluis bij Werkendam., 1947 - 1948; 4286; omslag
                - Ingekomen rapporten betreffende onteigening per 15 april 1948 van in opstal uitgegeven Kroondomeingronden ten behoeve van de gemeente Heusden, afschriften., 1949; 4287; omslag
                - Stukken betreffende de aankoop van een gedeelte van het aan E. Ooijens toebehorende perceel Made, sectie F nr. 176., 1949 - 1950; 4288; omslag
                - Stukken betreffende de aankoop van de polder Oud- en Nieuw Donderzand, gelegen in de Brabantse Biesbosch., 1954 - 1958; 4289; omslag
                - Stukken betreffende de aankoop van de aan gravin De Chambure-Cuijpers toebehorende polder Ganzewei met bijbehorende buitengronden, gelegen in de Brabantse Biesbosch, gemeente Made en Drimmelen sectie M nrs. 490 t/m 521, 597, 568, 599 en 664., 1955 - 1956; 4290; omslag
                - Stukken betreffende de aankoop van het perceel gemeente Made en Drimmelen, sectie I nr. 293, in eigendom behorend aan A.F. Spuijbroek, tevens pachter van het aangrenzende Kroondomeinperceel nr. 294, goedgekeurd bij missive van de minister van Financiën d.d. 29 augustus 1959 nr. 21, alsmede de verpachting van het aangekochte perceel aan A.F. Spuijbroek., 1959 - 1960; 4291; omslag
              - Grensregelingen, B.2.5.1.2.6.3.2
                - Stukken betreffende delimitatie van gronden gelegen in de Biesbosch., 1884 - 1906; 4292-4297; 2 pakken en 4 omslagen
                - Aanwassen in het Gat van den Zalm onder Werkendam en ruiling van gronden met het Rijk, 1884 - 1889, 4292
                - Aanwassen Vogelenzang en in het Gat van den Zalm, 1889 - 1894, 4293; pak
                - Geschillen met de Staat inzake gronden gelegen in de Biesbosch, 1896 - 1901, 4294
                - Geschillen met de Staat inzake gronden gelegen in de Biesbosch, 1902 - 1903, 4295
                - Toevoeging aan en afvoering van het Kroondomein van Staatseigendommen in de Biesbosch, gemeente Werkendam, 1903 - 1904, 4296; pak
                - Toevoeging aan en afvoering van het Kroondomein van Staatseigendommen in de Biesbosch, gemeente Werkendam, 1905 - 1906, 4297
                - Akte houdende de constatering van de grens tussen de aan het Rijk behorende plaat met aanwassen in het Steurgat tegenover het Kooike en de aan het Kroondomein behorende aanwassen van het Kooike, kadastraal bekend gemeente Werkendam, sectie I nr. 682., 1892; 4298; stuk
                - Stukken betreffende het doen uitzetten van de grens tussen het tot het Kroondomein behorende perceel gemeente Made, sectie F nr. 173 en het aangrenzende perceel, nr. 176, alsmede het doen uitzetten van de grens tussen enerzijds de aan het Kroondomein toebehorende percelen gemeente Heusden, sectie C nrs. 184 en 185 en anderzijds de aan andere eigenaren toebehorende percelen, sectie C nrs. 159, 182, 183 en 186., 1937 - 1951; 4299; omslag
                - Stukken betreffende het verkrijgen van duidelijkheid omtrent de grens tussen de Kroondomeinpercelen gemeente Werkendam, sectie L nrs. 501, 539 en 376 enerzijds en de aan de Gravin De Chambure-Cuijpers toebehorende gronden, gelegen in de gemeende Made en Drimmelen anderzijds., 1948 - 1949; 4300; omslag
                - Stukken betreffende het laten uitvoeren van een grensuitzetting tussen de ingepolderde buitengronden Hardenhoeksgat enerzijds en de Bandijk langs de linkeroever van de Nieuwe Merwede anderzijds, ten behoeve van geplande werkzaamheden op en nabij de Bandijk door Rijkswaterstaat en het Kroondomein., 1956; 4301; omslag
                - Stukken betreffende de grensuitzetting tussen het tot het Kroondomein behorende perceel gemeente Made, sectie I nr. 1817 enerzijds en het hieraan grenzende perceel, gemeente Made, sectie I nr. 1818., 1958 - 1960; 4302; omslag
              - Afhandeling geschillen omtrent eigendom door derden, B.2.5.1.2.6.3.3
                - Stukken betreffende de afhandeling van het geschil met J. Prins Jzn., landbouwer te Werkendam, inzake de eigendomsrechten van aanwassen aan gronden, gelegen in de Witboomkil., 1949 - 1958; 4303; pak
            - Rentambt Tholen, B.2.5.1.2.6.4
              - Verwerving en vervreemding van eigendom, B.2.5.1.2.6.4.1
                - Stukken betreffende overnemingen door derden van aan pachters behorende gebouwen staande op tot het Kroondomein behorende hoeven., 1858 - 1872; 4304; pak
                - Stukken betreffende de onderhandse verkoop aan het Waterschap Poortvliet van tot het Kroondomein behorende grond en water onder de gemeente Poortvliet, als bedoeld bij de wet van 7 december 1883 (Stb. 200) en bekend onder beleggingsnr. 56., 1883 - 1884; 4305; omslag
                - Stukken betreffende de aankoop van gronden onder St. Maartensdijk., 1926 - 1940; 4306-4307; 2 omslagen
                - Percelen in Noordergarstland, gemeente St. Maartensdijk sectie B nrs. 179bis en 506, 1926 - 1927, 4306
                - Percelen bouwland, watergang en zijkant weg kadastraal bekend gemeente St. Maartensdijk, sectie B nrs. 329, 329bis en 329ter, 1939 - 1940, 4307
              - Grensregelingen, B.2.5.1.2.6.4.2
                - Stukken betreffende het geschil inzake de bepaling van de grens tussen perceelnr. 859/266, toebehorende aan pachter L. Bruijnzeel en gelegen in de gemeente St. Annaland, en het aangrenzende Kroondomeinperceel, kadasternrs. 83 en 83 bis, gelegen in de gemeente St. Maartensdijk., 1882; 4308; omslag
              - Afhandeling geschillen omtrent eigendom door derden, B.2.5.1.2.6.4.3
                - Stukken betreffende de afhandeling van de eigendomskwestie met de erven van C. Kleppe over de percelen gemeente Scherpenisse, sectie B nrs. 39 - 42, waarbij de betreffende percelen uiteindelijke worden verkocht aan mw. Jannetje Kleppe te Poortvliet., 1866 - 1875; 4309; pak
            - Rentambt Roosendaal, B.2.5.1.2.6.5
              - Verwerving en vervreemding van eigendom, B.2.5.1.2.6.5.1
                - Stukken betreffende de verkoop van Kroondomeingoederen krachtens goedkeuringswetten, alsmede de belegging van de hiervoor ontvangen gelden., 1850 - 1893; 4310-4311; 2 omslagen
                - Verkoop aan de Provincie Noord-Brabant van percelen Kroondomeingrond, ten behoeve van de aanleg van de provinciale weg Willemstad - Bergen op Zoom, ingevolge koninklijk rescript van 28 september 1853 nr. 54, 1850 - 1856, 4310
                - Onderhandse verkoop aan de gemeente Dinteloord van een tot het Kroondomein behorende perceel grond in de Oud Prinslandsche polder, gemeente Dinteloord, sectie F nr. 1190, als bedoeld bij de wet van 22 juni 1893 (Stb. 98) en bekend onder beleggingsnr. 60, 1891 - 1893, 4311
              - Grensregelingen, B.2.5.1.2.6.5.2
                - Stukken betreffende vaststelling van de grensscheiding tussen de schorren toebehorende aan de heren Van Havre c.s. en de dijk van de Koningsoordpolder., 1864 - 1865; 4312; omslag